【裁判字號】    88,訴,2050
【裁判日期】    890128
【裁判案由】    強盜
【裁判全文】
臺灣板橋地方法院刑事判決                        八十八年度訴字第二五號
    公  訴  人  臺灣板橋地方法院檢察署檢察官
    被      告  丙○○
    選任辯護人  蔡明熙律師
右列被告因強盜案件，經檢察官提起公訴（八十八年度偵字第二二二五六號），乙○
判決如左：
    主  文
丙○○竊盜，處有期徒刑伍月，機車鑰匙壹把沒收。
    事  實
一、丙○○曾於民國八十八年四月八日因竊盜案件，經台灣台北地方法院於八十八年
    九月九日判處有期徒刑六月，緩刑二年確定，猶不知悔改，於前案經警查獲後，
    復另行起意，基於意圖為自己不法之所有，於八十八年四月二十七日十七時二十
    分許，在台北縣三峽鎮○○路三六七巷一弄四號前，因無機車可供代步，乃以其
    所有之機車鑰匙一把，打開甲○○之妻李美純所有車牌號碼ＢＬＧ─四八七號輕
    型機車之鎖頭後竊取該車，得手後正坐於該機車上並以腳推動機車（機車引擎尚
    未發動）之際，為甲○○發現並予以追趕，嗣於二、三十公尺處，丙○○為甲○
    ○所逮捕，並引起路人圍觀，丙○○則趁亂掙脫逃逸，因皮包掉落現場，經甲○
    ○拾得該只皮包送交警方，經警依皮包內之身分證一張、健保卡一枚、駕照一張
    、交通違規單二張等而查獲丙○○。
二、案經甲○○訴由台北縣警察局三峽分局報請臺灣板橋地方法院檢察署檢察官偵查
    起訴。
    理  由
一、訊據被告丙○○對於右揭時地竊取上開車輛之事實供承不諱，核與被害人甲○○
    於偵查中及乙○審理中指述被告竊盜之情節大致相符，並有被告於竊盜逃逸時遺
    留在現場之皮包一個、身分證一張、健保卡一枚、駕照一張、交通違規單二張扣
    案足資佐證，又被告既自承於右開時地以其所有之機車鑰匙一把，將被害人之機
    車鎖頭打開後，坐在機車上並以腳推動該機車等情，足見，該機車於是時業已置
    於被告之實力支配下，其竊盜之犯行已達於既遂，則被告另辯稱伊僅竊盜未遂云
    云，尚有誤會。再者，被告亦自承伊案發當時係因無車可搭，所以臨時起意竊取
    上開車輛等語，則其本件犯行與前開經法院判決之前案間，顯非係基於概括之犯
    意所為，自無連續犯之裁判上一罪關係，為前案效力所不及，均附予敘明。
二、核被告所為，係犯刑法第三百二十條第一項之竊盜罪。公訴意旨雖另以被告於上
    開時地竊得上開機車一部得手後，為甲○○發現，丙○○為防護贓物，而與一名
    年籍姓名不詳之成年男子當場對上前追趕之甲○○施以毆打之強暴，致甲○○受
    有左手小指擦傷、右腳小腿擦傷之傷害等情，認被告應成立刑法第三百二十九條
    之準強盜罪。然查，訊據告訴人甲○○則於乙○審理中陳稱：伊當時追了約二、
    三十公尺，被告跌倒，伊上前抓住被告，被告雖有拉扯，但並未出手打伊，被告
    一直在掙脫，後來就很多人在旁邊圍觀，突然有一個人過來，要求伊放過被告，
    不要抓他，並出手毆打被告及伊之頭、手等部位，被告即趁亂逃逸，被告始終並
    未出手打伊等語，核與其於偵查中所證稱：被告與該不詳姓名之成年男子共同毆
    打伊之情節尚非一致，是被告是否確有為脫免逮捕而對告訴人施以強暴脅迫之行
    為，已有可疑，且告訴人復陳稱：因為當時很混亂，對於被告是否與該不詳姓名
    之人一同逃逸，及被告是否坐白色車子跑掉，伊並不清楚等語，亦與其於偵查中
    證稱被告是搭乘接應之白色車子逃離現場云云，亦不相符，此外，並無其他積極
    事證足資證明該不詳姓名年籍之成年男子與被告就本件犯行有共同犯意之聯絡及
    行為之分擔。是被告於告訴人逮捕之際既未對告訴人施以強暴脅迫行為，復無證
    據證明被告有與該出面干預之不詳姓名年籍之成年男子有共犯關係，即與準強盜
    罪之要件不合，公訴意旨認應依刑法第三百二十九條之準強盜罪論斷，尚有未洽
    ，惟其起訴之基本社會事實相同，爰依法變更起訴法條，併予敘明。爰審酌被告
    前已因竊盜經警查獲，仍不能知所警惕，及其犯罪之動機、目的、手段、犯罪後
    之態度等一切情狀，量處如主文所示之刑，以示懲儆。機車鑰匙一把雖未扣案，
    惟並未滅失（被告供稱尚在其住處），且係被告所有供犯罪所用之物，爰依法宣
    告沒收。
據上論斷，應依刑事訴訟法第二百九十九條第一項前段、第三百條，刑法第三百二十
條第一項、第三十八條第一項第二款，罰金罰鍰提高標準條例第一條前段，判決如主
文。
本案經檢察官張云綺到庭執行職務
中      華      民      國    八十九    年      一      月    二十八    日
                                臺灣板橋地方法院刑事第二庭
                                    法  官  林  春  長
右正本證明與原本無異。
如不服本判決，應於送達後十日內向乙○提出上訴狀
                                    書記官  邱  美  龍
中      華      民      國    八十九    年      二      月      一      日
附錄本案論罪科刑法條全文：
刑法第三百二十條第一項
意圖為自己或第三人不法之所有，而竊取他人之動產者，為竊盜罪，處五年以下有期
徒刑、拘役或五百元以下罰金。
意圖為自己或第三人不法利益，而竊佔他人之不動產者，依前項之規定處斷。
前二項之未遂犯罰之。


司法院資訊處製作；財團法人民間司法改革基金會備份。
